臺灣高等法院刑事判決
111年度交上易字第200號
上  訴  人  臺灣新北地方檢察署檢察官
被      告  劉枝峻



上列上訴人因過失傷害案件，不服臺灣新北地方法院111年度審
交易字第304號，中華民國111年5月17日第一審判決（起訴案號
：臺灣新北地方檢察署111年度調偵字第425號），提起上訴，本
院判決如下：
    主  文
上訴駁回。
    事  實
一、劉枝峻於民國110年1月1日11時7分許，駕駛車牌號碼000-00
    00號租賃小客車沿新北市鶯歌區大湖路361巷由東往西方向
    行駛，行經新北市鶯歌區大湖路361巷與大湖路多岔路口，
    欲左轉大湖路，本應注意行駛至閃光紅燈號誌交岔路口時，
    應停車再開，支線道車應禮讓幹線道車先行，並隨時採取必
    要之安全措施，而依當時天候晴、日間自然光線、柏油路面
    、乾燥、無缺陷、無障礙物及視距良好，並無不能注意之情
    事，竟疏未注意，貿然左轉，適有游秀珠騎乘車牌號碼000-
    000號普通重型機車沿新北市鶯歌區大湖路由南往北方向直
    行而來，亦疏未減速慢行，致兩車相撞，游秀珠因而人車倒
    地，受有外傷性腦出血（起訴書誤載尚受有頭部外傷術後併
    傷口感染癒合不良、高血壓）之傷害。劉枝峻肇事後，在未
    被有偵查犯罪職權之機關或公務員發覺前，主動向據報前往
    車禍現場處理之員警坦承肇事者，嗣而接受裁判。
二、案經游秀珠訴由臺灣新北地方檢察署檢察官偵查起訴。
    理  由
壹、證據能力部分
一、按被告以外之人於審判外之言詞或書面陳述，除法律有規定
    者外，不得作為證據，刑事訴訟法第159條第1項定有明文。
    又被告以外之人於審判外之陳述，雖不符同法第159條之1至
    第159條之4之規定，而經當事人於審判程序同意作為證據，
    法院審酌該言詞陳述或書面陳述作成時之情況，認為適當者
    ，亦得為證據；當事人、代理人或辯護人於法院調查證據時
    ，知有同法第1項不得為證據之情形，而未於言詞辯論終結
    前聲明異議者，視為有前項之同意，為同法第159條之5所明
    定。對於本件判決所引用之被告以外之人於審判外之陳述，
    當事人均未爭執證據能力（見本院卷第38頁），且至言詞辯
    論終結前亦未聲明異議，本院審酌此等證據資料作成時之情
    況，尚無何違法取證或其他瑕疵，認為以之作為證據應屬適
    當，揆諸首開規定，認均有證據能力。
二、本判決所引用其他資以認定事實所憑之非供述證據部分，並
    無證據足認係公務員違背法定程序所取得，依刑事訴訟法第
    158條之4反面解釋，均有證據能力。
貳、實體部分
一、認定事實所憑之依據及理由：
  ㈠上開犯罪事實，迭據被告劉枝峻於警詢、偵查、原審及本院
    均坦承不諱（見他卷第31、54頁，原審卷第36頁，本院卷第
    38、58頁），並據證人即告訴代理人黃子紘於偵查中指訴在
    卷（見他卷第54頁），並有新北市政府警察局道路交通事故
    初步分析研判表、道路交通事故現場圖、道路交通事故調查
    報告表㈠、㈠各1份、現場暨車損照片、監視器翻拍照片、監
    視器錄影光碟1片及診斷證明書在卷可參（見他字卷第5、9
    至16、27至30、32至38、55頁）。足認被告任意性之自白與
    事實相符，堪以採信。
　㈡按汽車行駛時，駕駛人應注意車前狀況，並隨時採取必要之
    安全措施；又汽車行駛至交岔路口，其行進、轉彎，應遵守
    燈光號誌或交通指揮人員之指揮，而閃光紅燈表示「停車再
    開」，車輛應減速接近，先停止於交岔路口前，讓幹道車優
    先通行後認為安全時，方得續行，道路交通安全規則第94條
    第3項、第102條第1項第1款及道路交通標誌標線號誌設置規
    則第211條第1項第2款分別定有明文。被告駕車行駛於道路
    ，自應注意遵守前揭規定。而本件案發時天候晴、日間自然
    光線、柏油路面、乾燥、無缺陷、無障礙物及視距良好，有
    上開道路交通事故調查報告表㈠、㈡可佐，是被告並無不能注
    意之情事，竟疏未注意其為支線道車，應停車再開，禮讓告
    訴人游秀珠之幹線道車先行，因此肇致本件車禍，是被告對
    本件車禍之發生有過失甚明，且被告之過失與告訴人受傷間
    ，具有相當因果關係，自應負過失傷害罪責。
　㈢綜上所述，本件事證明確，被告犯行洵堪認定，應依法論科
    。
二、論罪
　㈠核被告所為，係犯刑法第284條前段之過失傷害罪。
　㈡又被告於肇事後留在現場，並在未被有偵查犯罪職權之機關
    或公務員發覺前，主動向據報前往現場處理之員警坦承為肇
    事者，有道路交通事故肇事人自首情形紀錄表在卷可佐（見
    他卷第40頁），嗣而接受裁判，故符合自首之規定，爰依刑
    法第62條前段規定，減輕其刑。
三、駁回上訴之理由
　㈠原審認被告犯行事證明確，審酌被告為領有合格駕駛執照之
    人，本應注意遵守道路交通安全規則，卻疏未注意行駛至閃
    光紅燈號誌交岔路口時，支線道車應禮讓幹線道車先行，造
    成本件事故，致告訴人受有頭部出血等傷害，兼衡被告之素
    行、教育程度、職業、家庭經濟與生活狀況，及犯後坦承犯
    行之態度，迄今未能與告訴人達成和解，亦未取得告訴人之
    諒解等一切情狀，量處有期徒刑4月，如易科罰金，以新臺
    幣1000元折算1日。經核其認事用法及量刑均無不當。
　㈡檢察官以告訴人因本件車禍受傷嚴重，而被告自案發迄今，
    猶未賠償告訴人損失，無和解誠意，犯後無悔意，態度惡劣
    ，原審量刑過輕為由，提起上訴。然量刑之輕重，係屬為裁
    判之法院得依職權裁量之事項，苟其量刑已以行為人之責任
    為基礎，並斟酌刑法第57條所列一切情狀，在法定刑度內，
    酌量科刑，如無偏執一端，致明顯輕重失衡情形，不得遽指
    為不當或違法。核原審已於判決理由內說明其量刑審酌事由
    ，復已以行為人之責任為基礎，斟酌刑法第57條所列一切情
    狀，並已審酌告訴人所受之傷害及被告未與告訴人達成和解
    或調解，亦未取得告訴人諒解等節，其量定之刑罰，已兼顧
    相關有利與不利之科刑資料為綜合考量，既未逾越法定刑度
    ，亦未濫用自由裁量之權限，且無違背公平正義、責罰相當
    等原則，屬裁量權之適法行使，難認有何不當，是檢察官上
    訴主張原審量刑過輕，並無理由，應予駁回。
據上論斷，應依刑事訴訟法第368條，判決如主文。
本案經檢察官蕭擁溱提起公訴，檢察官陳炎辰提起上訴，檢察官
卓俊吉到庭執行職務。
中　　華　　民　　國　　111 　年　　8 　　月　　18　　日
                    刑事第二庭  審判長法　官 遲中慧
                                      法　官 邱筱涵
                                      法　官 李世華
以上正本證明與原本無異。
不得上訴。
                                      書記官 莊佳鈴
中　　華　　民　　國　　111 　年　　8 　　月　　18　　日
附錄：本案論罪科刑法條全文　　　　　　　　　　　　　　　
中華民國刑法第284條
因過失傷害人者，處1年以下有期徒刑、拘役或10萬元以下罰金
；致重傷者，處3年以下有期徒刑、拘役或30萬元以下罰金。